【裁判字號】    92,訴,144
【裁判日期】    920701
【裁判案由】    毒品危害防制條例
【裁判全文】
臺灣苗栗地方法院刑事判決                          九十二年度訴字第一四四號
    公  訴  人  臺灣苗栗地方法院檢察署檢察官
    被      告  甲○○
右列被告因違反毒品危害防制條例案件，經檢察官提起公訴（九十二年度毒偵字第
二七七號），本院判決如左：
        主  文
甲○○連續施用第一級毒品，處有期徒刑柒月，扣案內含海洛因成分殘留之殘渣袋壹
個(袋重零點貳零公克)沒收銷燬之，注射針筒壹支、勺子壹支均沒收。
        事  實
一、甲○○曾於民國八十三年間，因違反藥事法及殺人未遂案件，分別被法院判處有
    期徒刑六月、二年六月，嗣定應執行刑為有期徒刑二年八月，於八十七年一月十
    五日縮短刑期執行完畢 (尚未構成累犯)。又前因施用毒品案件，經觀察、勒戒
    後，認無繼續施用毒品之傾向，由臺灣臺中地方法院檢察署檢察官於民國九十年
    八月三十日 (起訴書誤載為同月二十九日，應予更正)，以九十年度毒偵字第四
    一Ｏ六號 (起訴書誤繕為四Ｏ六號，應予更正)不起訴處分確定後，復因施用第
    一級毒品海洛因案件，經觀察、勒戒後，認有繼續施用毒品之傾向，再經送強制
    戒治，刑事處罰部分，由臺灣苗栗地方法院檢察署檢察官以九十一年度毒偵緝字
    第一五號提起公訴，嗣經本院於九十一年五月九日以九十一年度訴字第八一號判
    處有期徒刑十月確定。另於保護管束期間內，再基於施用第二級毒品安非他命之
    犯意，經同署檢察官聲請簡易判決處刑，經本院以九十二年度苗簡字第二九三號
    判處有期徒刑六月，均尚未執行完畢。詎甲○○仍不知悔改，竟另行基於施用第
    一級毒品海洛因之概括犯意，先後於九十二年三月八日及三月十四日早上，在其
    苗栗縣苑裡鎮客庄里十五鄰七七之三五號住處，暨於同年三月十四日十九時許，
    在苗栗縣苑裡火車站廁所內，以將第一級毒品海洛因加水，再以注射針筒注射身
    體血管之方式施用第一級毒品海洛因共三次。迨於九十二年三月十四日二十三時
    五十分許，其因毒品案件通緝，在臺北縣鶯歌火車站前為警緝獲，並扣得其所有
    內含海洛因成分殘留之殘渣袋一個 (袋重Ｏ．二Ｏ公克)及供施用毒品之注射針
    筒一支、勺子一支，經警採其尿液送驗，結果呈嗎啡及甲基安非他命陽性反應始
    悉上情（涉嫌施用第二級毒品部分經同署檢察官移由本院另案審理）。
二、案經桃園縣警察局桃園分局報由臺灣板橋地方法院檢察署呈請臺灣高等法院檢察
    署檢察長核轉臺灣苗栗地方法院檢察署檢察官偵查起訴。
        理  由
一、右揭犯罪事實，業據被告甲○○自白不諱，而其被警查獲時所採尿液經送鑑驗結
    果，確有嗎啡之陽性反應，並有昭信科技顧問股份有限公司出具之濫用藥物陽性
    檢體檢驗報告一紙附卷可証，復有被告所有之海洛因殘渣袋 (袋重Ｏ．二Ｏ公克
    )一個及供施用海洛因之注射針筒、勺子各一支扣案可資佐證。上開殘渣袋經送
    法務部調查局檢驗結果，其內確有毒品海洛因成分殘留，亦有該局九十二年五月
    二十九日調科壹字第Ｚ0000000000號檢驗通知書一件可憑。又被告前
    因施用毒品犯行，分經不起訴處分及判處有期徒刑在案，有臺灣苗栗地方法院檢
    察署刑案資料查註紀錄表，臺灣高等法院被告全國前案紀錄表及本院刑事判決在
    卷可參。被告施用毒品海洛因之犯行堪以認定。
二、查海洛因為毒品危害防制條例第二條第二項第一款所定之第一級毒品。被告前因
    施用毒品，經不起訴處分及判處徒刑確定在案，復於五年內施用第一級毒品海洛
    因，核其所為係犯毒品危害防制條例第十條第一項之施用第一級毒品罪。至其施
    用第一級毒品前後非法持有第一級毒品之低度行為，業為施用之高度行為所吸收
    ，不另論罪。而其先後三次施用第一級毒品犯行，時間密接，方法相同，所犯均
    為構成要件相同之罪名，顯係基於概括犯意而為，應依連續犯以一罪論，並加重
    其刑。又原起訴書雖記載被告施用第一級毒品時間為九十二年三月八日及三月十
    四日早上，惟據被告於審理中陳稱：除上開犯行外，其於九十二年三月十四日十
    九時亦有在苗栗縣苑裡火車站廁所施用海洛因一次云云，所述核與前述尿液檢驗
    結果相合，並經到庭實行公訴之檢察官於本院審理中當庭更正施用時間及次數如
    上，有本院九十二年六月十七日審判筆錄在卷可佐，本院爰依更正後之起訴事實
    審判，併此敘明。又被告雖於八十三年間曾因違反藥事法及殺人未遂案件，經法
    院分別判處有期徒刑六月、二年六月確定，嗣並定應執行刑為有期徒刑二年八月
    確定，惟該案業於八十七年一月十五日執行完畢，有卷附臺灣高等法院被告全國
    前案紀錄表在卷可稽，與本案發生日期計，相隔已逾五年，尚不得論以累犯，原
    起訴書就此部分促請以累犯加重其刑，尚有誤載，且經實行公訴之檢察官於審理
    中更正在案，附為說明。至卷附臺灣高等法院被告全國前案紀錄表雖載有被告於
    八十三年間另因違反麻醉藥品管理條例案件，經判處徒刑十月在案 (原審案號：
    臺灣新竹地方法院八十三年少訴字第二十號)，惟經本院函查結果，據臺灣新竹
    地方法院檢察署覆以：臺灣新竹地方法院八十三年少訴字第二十號係被告吳國獻
    違反麻醉藥品管理條例案件，‧‧‧‧臺灣高等法院被告甲○○全國前案紀錄表
    似有誤載等詞，有該署九十二年五月二十九日竹檢雲執制八四執二五五三字第一
    三三八九號函在卷可按，亦一併說明。審酌被告非法施用第一級毒品海洛因，對
    於個人身心戕害甚鉅，惟於本院審理時坦承犯行，及其施用次數為三次，施用頻
    率尚非綿密，暨其施用動機、手段等一切情狀，衡處如主文所示之刑。扣案之殘
    渣袋一個 (袋重Ｏ．二Ｏ公克)，內有毒品海洛因殘留，業經鑑驗明確，且毒品
    附著於其上已無從析離罄盡，應依毒品危害防制條例第十八條第一項前段規定宣
    告沒收銷燬之。而注射針筒及勺子各一支，係被告所有供施用毒品海洛因所用之
    物，亦據其供明，爰依刑法第三十八條第一項第二款併予宣告沒收。
據上論斷，應依刑事訴訟法第二百九十九條第一項前段，毒品危害防制條例第十條第
一項、第十八條第一項前段，刑法第十一條、第五十六條、第三十八條第一項第二款
，判決如主文。
本案經檢察官陳傳宗到庭執行職務。
中     華     民     國      九十二     年      七      月      一      日
                                  臺灣苗栗地方法院刑事第一庭
                                          法  官  黃  梅  月
右正本證明與原本無異。
如不服本判決，應於判決送達後十日內向本院提出上訴狀( 應附繕本 )。
                                          書記官  劉  麗  美
中      華      民      國     九十二     年     七     月     一     日
附錄所犯法條：
毒品危害防制條例第十條第一項
施用第一級毒品者，處六月以上五年以下有期徒刑。


司法院資訊處製作；財團法人民間司法改革基金會備份。
